臺灣雲林地方法院刑事判決
110年度訴字第648號
公  訴  人  臺灣雲林地方檢察署檢察官
被      告  程峯斌



上列被告因傷害案件，經檢察官提起公訴（110年度偵字第7094
號），被告於準備程序就被訴事實為有罪之陳述，經本院合議庭
裁定由受命法官獨任行簡式審判程序，判決如下：
    主  文
程峯斌犯傷害罪，處拘役拾日，如易科罰金，以新臺幣壹仟元折
算壹日。緩刑貳年，並應於本判決確定之日起參個月內向公庫支
付新臺幣壹萬元。
    事  實
一、程峯斌於民國110年9月2日下午3時許，在雲林縣○○鎮○○街00
    巷00號後方空地，因鄰居陳芝岑將門板立在巷口，與陳芝岑
    相互推門板1片之時，其可預見易於互推過程中因門板碰撞
    他人身體而使他人受傷，竟基於傷害之不確定故意，徒手將
    門板1片推向陳芝岑，致陳芝岑受有左肩挫傷、左上臂挫傷
    合併擦傷等傷害。
二、案經陳芝岑訴由雲林縣警察局西螺分局報告臺灣雲林地方檢
    察署檢察官偵查起訴。
    理  由
一、程序方面：
    本案被告程峯斌所犯之罪，非死刑、無期徒刑、最輕本刑為
    3年以上有期徒刑之罪，或高等法院管轄第一審之案件，被
    告於準備程序中，就前揭被訴事實為有罪之陳述，經告以簡
    式審判程序之旨，並聽取被告與公訴人之意見後，本院爰依
    刑事訴訟法第273條之1第1項規定，裁定本案行簡式審判程
    序。
二、認定犯罪事實之證據及理由：
  ㈠上開犯罪事實，業據被告坦認不諱（本院卷第69、74、76頁
    ），業據證人即告訴人陳芝岑於警詢及偵查中指述明確（警
    卷第4至5頁，偵卷第17至21、27頁），核與證人彭貴平於警
    詢及偵查中、證人廖國男於偵查中證述（警卷第7至8頁，偵
    卷第19至21、23、25頁）大致相符，復有彰化基督教醫療財
    團法人雲林基督教醫院診斷書1份、現場照片2張及監視器截
    圖17張（警卷第20、11至16頁）在卷足憑，足認被告上揭任
    意性自白與事實相符，可以採信。
  ㈡經本院勘驗監視器錄影畫面：告訴人在門板後拿著門板將門
    板用力推向被告，被告雙手抵在門板上，接著將門板用力推
    向告訴人。告訴人又將門板拿來推向被告身上，被告再將門
    板推向告訴人等情，有本院勘驗筆錄、監視器畫面截圖在卷
    可佐（本院卷第67、92至98頁），被告亦自承告訴人前開傷
    勢應係其將門板推向告訴人時，門板邊緣擦到告訴人造成(
    本院卷第68頁)。衡以案發當時告訴人、被告互推門板，被
    告當可預見若力道控制不當而有傷及告訴人之可能，猶仍實
    施該等行為，足見縱令因而發生告訴人受傷之結果，亦不違
    背其本意。故被告就此部分主觀上確有傷害告訴人身體之未
    必故意，實堪認定。此外復無證據足認被告明知上開舉動造
    成告訴人受傷且有意使其發生，自無從認定被告有傷害告訴
    人身體之直接故意，檢察官起訴意旨認被告係本於傷害之直
    接故意而為本案犯行，容有誤會，併此敘明。
  ㈢本案事證明確，被告犯行洵堪認定，應依法論科。
三、論罪科刑：
  ㈠核被告所為，係犯刑法第277條第1項之傷害罪。
  ㈡本院審酌被告因告訴人將門板立在巷口，未能以理性方式溝
    通解決，竟因互推門板而為本案犯行，造成告訴人受有如事
    實欄所載之傷害，所為誠屬不該，惟被告犯後坦承犯行，雖
    有意願與告訴人調解，因告訴人於調解期日未到場，迄今未
    能賠償告訴人所受之損害，併參酌被告無前科，素行尚佳，
    及其自述國小畢業之智識程度，已婚、4名子女均已成年、
    與配偶同住，無業，經濟仰賴子女，配偶因為胸腔疾病，之
    前在醫院加護病房住院、使用葉克膜，現在已經出院，但需
    要有人在旁照顧等一切情狀，量處如主文所示之刑，併諭知
    易科罰金之折算標準。
  ㈢查被告前未曾因故意犯罪受有期徒刑以上刑之宣告，此有臺
    灣高等法院被告前案紀錄表附卷可按，被告本件因一時衝動
    失慮，致罹刑典，被告雖有意願與告訴人和解，但告訴人於
    調解期日並未到場，被告現仍未能與告訴人達成調解等情，
    有本院調解程序筆錄（不成立）1份在卷可參（本院卷第49
    頁），是本院審酌被告犯後已有悔意，經此教訓，應能知所
    警惕，尚無再犯之虞，本院因認其所受宣告之刑，以暫不執
    行為適當，依刑法第74條第1項第1款之規定宣告緩刑2年，
    以勵自新，併依刑法第74條第2項第4款之規定，命被告應於
    本判決確定之日起3個月內向公庫支付新臺幣1萬元。倘被告
    未遵期履行前開負擔且情節重大，足認原宣告之緩刑難收其
    預期效果，而有執行刑罰之必要者，檢察官自得向法院聲請
    撤銷其緩刑宣告，附此敘明。
據上論斷，應依刑事訴訟法第273條之1第1項、第299條第1項前
段，刑法第277條第1項、第41條第1項前段、第74條第1項第1款
、第2項第4款，刑法施行法第1條之1第1項，判決如主文。
本案經檢察官許景睿提起公訴，檢察官顏鸝靚到庭執行職務。
中　　華　　民　　國　　111 　年　　5 　　月　　24　　日
                  刑事第五庭  法  官  張恂嘉
以上正本證明與原本無異。
如不服本判決應於收受判決後 20 日內向本院提出上訴書狀，並
應敘述具體理由；其未敘述上訴理由者，應於上訴期間屆滿後
20 日內向本院補提理由書（均須按他造當事人之人數附繕本）
。「切勿逕送上級法院」。
　  　　　　　　　　　　　  書記官　張宏清
中　　華　　民　　國　　111 　年　　5 　　月　　24　　日
附錄本判決論罪之法條全文：
中華民國刑法第277條
傷害人之身體或健康者，處五年以下有期徒刑、拘役或五十萬元
以下罰金。
犯前項之罪，因而致人於死者，處無期徒刑或七年以上有期徒刑
；致重傷者，處三年以上十年以下有期徒刑。